【裁判字號】    99,上訴,769
【裁判日期】    990610
【裁判案由】    違反商業會計法等
【裁判全文】
臺灣高等法院臺中分院刑事判決         99年度上訴字第769號
上  訴  人
即  被  告  乙○○
上列上訴人因違反商業會計法等案件，不服臺灣臺中地方法院98
年度訴字第2409號中華民國99年3月5日第一審判決（起訴案號：
臺灣臺中地方法院檢察署97年度偵字第24782號），提起上訴，
本院判決如下：
    主  文
上訴駁回。
    事實及理由
一、本案經本院審理結果，認第一審判決認事用法及量刑均無不
    當，應予維持，並引用第一審判決書記載之事實、證據及理
    由（如附件） 。
二、上訴人即被告乙○○上訴意旨略以：伊固有在吳介川經營之
    迪倫公司擔任名義負責人而有起訴書所載之不法行為，但先
    前已經經台灣台中地方法院判處有期徒刑十月，且已執行完
    畢，現又再一次判決，有一案二判之情形云云。惟查被告固
    前因違反商業會計法經台灣台中地方法院判處有期徒刑十月
    ，減為有期徒刑五月，有本院調取之97年度訴字第3055號刑
    事判決判決書附卷可稽。而該案之犯罪事實為「被告乙○○
    明知海墨廣告多媒體股份有限公司、詮程營造工程有限公司
    係與其交易，而非與鉅亮實業有限公司交易，竟於94年3 月
    及4月間，夥同不詳年籍姓名自稱「莊總」之成年男子，共
    同基於違反商業會計法之概括犯意聯絡，先後由「莊總」以
    鉅亮公司名義開立總金額為228萬6667元之不實發票6張後，
    由乙○○交付予海墨公司及詮程公司，乙○○並以此詐術方
    式逃漏94年度3、4月份當期應納之營業稅11萬4333元」，此
    有前開判決可稽。而本案被告乙○○係受吳介川之唆使，於
    94年6月14日承受迪倫有限公司擔任登記負責人，於未獲「
    臺中市○○區○○路2段4號1樓」之實際屋主黃金（登記所
    有人為黃棋亮）同意即向經濟部中部辦公室申請變更登記將
    該址登記為營業地址，並偽造該址租賃契約送中區國稅局東
    山所形式審查，又被告乙○○明知迪倫公司為形式上存在並
    未實際營業之空殼公司，竟連續自94年8月間起至95年8月間
    止，開立不實發票共147張，發票金額共1648萬6940元、稅
    額82萬4357元，幫助他人逃漏稅捐82萬4357元。前案之事實
    係96年3、4月間與「莊總」者共同開立鉅亮公司名義之不實
    發票，後案係96年6月14日與吳介川共同開立迪倫有限公司
    名義之不實發票，時間、共犯及開立發票之虛設行號均不同
    ，顯難認係基於概括之犯意為之為之之連續犯，並無刑法修
    正前第56條規定連續犯之裁判上一罪關係，尚難認為同一案
    件。被告上訴意旨指稱本案有一罪二判之情形云云，為無理
    由，應予駁回其上訴。
三、據上論斷，應依刑事訴訟法第三百七十三條、第三百六十八
    條，判決如主文。
本案經檢察官甲○○到庭執行職務。
中    華    民    國    99    年    6     月    10    日
            刑事第四庭    審判長法  官  洪  耀  宗
                                法  官  許  文  碩
                                法  官  蔡 王 金 全
上列正本證明與原本無異。
如不服本判決應於收受送達後十日內向本院提出上訴書狀，其未
敘述上訴理由者，並得於提起上訴後十日內向本院補提理由書 (
均須按他造當事人之人數附繕本)「切勿逕送上級法院」。
                                書記官  金  珍  華
中    華    民    國    99    年    6     月    11    日

司法院資訊處製作；財團法人民間司法改革基金會備份。
